# 这个递延所得税负债确认是否错了?

提问人：HLK 时间：2016-04-17 09:22:08
近日准备做一家外资公司的企业所得税汇算清缴报告,这家公司是是 2015 年 9 月成立的. 公司财务发来一家四大分所做的审计报告及凭证电子文档过来. 我发现报表附注批露: 2015-12-31已确认递延所得税负债 固定资产、长期待摊费用和无形资产使用寿命与税法折旧计算年限差异 877 万元. 经检查发现:账载固定资产、长期待摊费用和无形资产使用寿命比税法规定的折旧年限要短.我认为, 应确认递延所得税资产才对,当期多交税,以后年度可以抵减(少交税). 会计分录应为: 借:所得税费用 借:递延所得税资产 贷:应交所得税
请版主指导.谢谢!!!

回答人：chenyiwei
你的说法似乎比较合理。建议进一步核实其前期的纳税调整情况，确定资产的账面价值是高于还是低于其计税基础。